【裁判字號】    92,上訴,2123
【裁判日期】    921028
【裁判案由】    毒品危害防制條例
【裁判全文】
臺灣高等法院刑事判決                          九十二年度上訴字第二一二三號
    上  訴  人  甲○○
    即  被  告
                        （現羈押於臺灣臺北看守所）
    選任辯護人  彭火炎律師
                張玉琳律師
右上訴人因違反毒品危害防制條例案件，不服臺灣新竹地方法院九十一年度訴字第五
五八號，中華民國九十二年六月六日第一審判決（起訴案號：臺灣新竹地方法院檢察
署九十一年度偵字第一八二一號），提起上訴，本院判決如左：
    主  文
上訴駁回。
    事實及理由
一、本案經本院審理結果，認第一審以被告累犯毒品危害防制條例第五條第二項之意
    圖販賣而持有第二級毒品罪，審酌其犯罪之動機、持有毒品之數量及犯後之態度
    等一切情狀，因而判處被告有期徒刑捌年，併科罰金新台幣壹拾萬元，罰金如易
    服勞役，以新台幣玖佰元即銀行參佰元折算壹日。扣案之安非他命玖包（總淨重
    壹佰零伍點陸參公克），沒收銷燬之，分裝袋參拾個、行動電話參支、呼叫器壹
    只及電子秤壹個，均沒收。另說明扣案之吸食器，係被告施用第二級毒品所用之
    物，並非供本件犯罪所用之物，不予沒收，其認事用法及量刑均無不當，應予維
    持，並引用第一審判決書記載有罪部分之事實、證據及理由（關於無罪部分於原
    審判決後已告確定）。
二、被告上訴意旨略以：伊並無意圖販賣而持有第二級毒品，扣案之第二級毒品均係
    供自己施用，一次買多點較便宜，因之前購買時重量不足，故帶電子秤秤重，而
    分裝袋係因買回時太大包要分裝用，以便施用云云，並請求再傳訊證人卓文政及
    彭正偉為證。然查證人卓文政於偵查中已供稱：（這批毒品）是甲○○在販賣，
    他有交付一部分給彭正偉販賣，我有親眼看到等語（見新竹地檢署九十一年度偵
    字第一八二一號偵查卷第八十頁），而其於偵查中向檢察官之陳述，並無顯不可
    信之情況存在，依新修正刑事訴訟法第一百五十九條之一第二項規定，自得採為
    認定被告犯罪之證據。至該證人於本院囑託台灣新竹地方法院訊問時雖改稱：（
    如何知道被告是專門在賣安非他命之人？）我知道他有東西，但不知道他有無販
    賣，我有看過他持有安非他命，是在他家看過的…並稱認識被告很久了，蠻熟各
    等語，所以異於前供，無非因其與被告認識很久，蠻熟所為迴護被告之詞，此部
    分並無可採。另證人彭正偉亦同時經本院囑託原審法院訊問，但已經該院傳拘無
    著，此有該院九十二年九月十八日新院昭刑厚92助字第二九二四七號函並檢附
    相關拘票等附卷可稽，是該證人彭正偉事實上已無從傳拘其到庭直接審理並進行
    詰問程序，然新修正刑事訴訟法第一百五十九條之三第三款已明定：被告以外之
    人於審判中有所在不明而無法傳喚或傳喚不到之情形，其於檢察事務官、司法警
    察官或司法警察調查中所為之陳述，經證明具有可信之特別情況，且為證明犯罪
    事實之存否所必要者，得為證據。其中所稱必要性，乃指原供述人現因故無法傳
    喚到庭陳述，而未能到庭接受當事人及辯護人之交互詰問，且該證據係為證明犯
    罪事實存在所不可或缺之陳述而言。本案證人彭正偉雖經囑託傳拘均未到庭，然
    其警詢中所為證述被告偶至其住處聯絡買主之情係被告有無涉犯上開罪行不可或
    缺之證據，已具備必要性之要件。至所謂可信之特別情況，乃指某供述倘在特別
    可置信之狀況下所為時，縱不在審判官面前為其供述或縱不給對方當事人有行反
    對詰問之機會，因其供述有虛偽之危險性不高，故可作為證據。本案證人彭正偉
    上述所陳，核與另證人卓文政前開偵查中所證述相合，復有扣案經送刑事警察局
    鑑定確認為第二級毒品甲基安非他命九包（驗餘淨重一０五‧六三公克）、分裝
    袋三十個、行動電話三支、呼叫器一只及電子秤一座在卷可資證，顯非蓄意造
    假構陷被告所為，況按諸一般常理，電子秤係賣方秤重出售物品所用，鮮有買方
    自備電子秤秤重買入，是綜合上情互以觀，證人彭正偉於警詢中所為不利被告
    之陳述，已具備可信之特別情況保證及認定本件被告犯罪事實之必要性，而有證
    據能力。至其證明力則委由法院在不違經驗法則與論理法則下，自由判斷，非被
    告所得任意指摘。
三、綜上所述，被告上訴所指各節，經核均無理由，應予駁回。
四、至證人卓文政供稱被告轉讓安非他命供其施用（九十一年偵字第一八二一號，第
    十二頁背面），被告亦坦承轉讓第二級毒品安非他命部分，未經檢察官提起公訴
    ，本院自無從審理，此部分自應由檢察官另行偵辦。另檢察官偵辦時，對於原判
    決理由部分，併應注意及之，併此敘明。
五、據上論斷，應依刑事訴訟法第三百七十三條、第三百六十八條，判決如主文。
本案經檢察官李良忠到庭執行職務。
中      華      民      國    九十二    年      十      月    二十八    日
                              臺灣高等法院刑事第六庭
                                  審判長法  官  陳  春  秋
                                        法  官  王  麗  莉
                                        法  官  洪  英  花
右正本證明與原本無異。
如不服本判決，應於收受送達後十日內向本院提出上訴書狀，其未敘述上訴之理由者
並得於提起上訴後十日內向本院補提理由書（均須按他造當事人之人數附繕本）。
                                        書記官  王  韻  雅
中      華      民      國    九十二    年      十      月     三十     日


司法院資訊處製作；財團法人民間司法改革基金會備份。
